【裁判字號】    99,智易,35
【裁判日期】    991223
【裁判案由】    違反商標法
【裁判全文】
臺灣高雄地方法院刑事判決              99年度智易字第35號
公  訴  人  臺灣高雄地方法院檢察署檢察官
被      告  湯子瑩
選任辯護人  周振宇律師
上列被告因違反商標法案件，經檢察官提起公訴（99年度偵字第
24813號），本院依簡式審判程序，判決如下：
    主  文
湯子瑩犯商標法第八十二條之非法陳列侵害商標權之商品罪，科
罰金新臺幣壹萬元，如易服勞役，以新臺幣壹仟元折算壹日。緩
刑貳年。扣案之仿冒「CHANEL」商標圖樣之皮夾壹件沒收。
    事  實
一、湯子瑩明知附件所示商標圖樣為瑞士商香奈兒股份有限公司
    向我國經濟部智慧財產局申請註冊登記，而取得指定使用於
    各種皮包、皮夾等商品之商標專用權（商標註冊號數：0000
    0000），現仍在商標專用期間內（商標註冊證號、商標專用
    期限、指定使用商品名稱均詳如附件所示），任何人未經上
    開商標專用權人之同意或授權，不得於同一商品或類似商品
    ，使用相同或近似之商標圖樣，或意圖販賣而陳列侵害商標
    權之商品。湯子瑩明知其於民國97年前之某日，自親友何如
    恩處取得印有「CHANEL」商標圖樣之皮夾1 件，係未經上開
    商標權人同意而使用該商標圖樣之侵害商標權物品，竟意圖
    販賣而於99年3 月間之某日，在其位於高雄市○○區○○路
    之住處，以「lovacity」帳號登入露天拍賣網站，張貼「中
    型皮夾」為商品名稱，在該網站上刊登直接購買價新臺幣（
    下同）199 元之拍賣訊息，同時張貼該商品之照片而加以公
    開陳列販售，使不特定多數人可直接上網瀏覽並選購。嗣警
    執行網路巡邏時瀏覽該拍賣訊息而佯裝成買家，出價下標購
    買上開仿冒「CHANEL」商標圖樣之皮夾而得標，並依得標頁
    面之指示匯款（連同運費50元，共合計匯款249 元）至湯子
    瑩所有中華郵政股份有限公司帳戶（局號：0000000 ，帳號
    ：0000000 ）內，經警取得以掛號函件方式寄送之上開仿冒
    皮夾後，委請瑞士商香奈兒股份有限公司之鑑定人賴麗玉鑑
    定確定為仿冒商品，始悉上情。
二、案經高雄市政府警察局左營分局報請臺灣高雄地方法院檢察
    署檢察官偵查起訴。
    理  由
一、本件被告湯子瑩所犯之罪，為死刑、無期徒刑、最輕本刑為
    3 年以上有期徒刑以外之罪，其於審理程序進行中，就被訴
    事實為有罪之陳述，經本院告知簡式審判程序之旨，並聽取
    檢察官及被告之意見後，裁定進行簡式審判程序。
二、上開犯罪事實，業據被告湯子瑩於審理時坦承不諱，且經證
    賴麗玉、何如恩證述甚詳（警卷第4-5 頁；本院卷第17-19
    頁），並有該仿冒「CHANEL」商標圖樣之皮夾1 件扣案可憑
    ，復有香奈兒公司之委任狀、鑑定證明書、經濟部智慧財產
    局商標資料檢索資料1 份、帳號「lovacity」之露天拍賣網
    站列印資料1 份、員警轉帳付款之郵政自動櫃員機交易明細
    表影本1 紙、被告所有中華郵政股份有限公司高雄武廟郵局
    帳戶之存摺明細影本1 份、扣押物品清單1 紙、扣案物與包
    裹照片4 張等附卷可稽（警卷第7-21頁；本院審智易字卷第
    13頁）。本件事證明確，被告犯行洵堪認定，應依法論科。
三、按商標法第82條所稱「意圖販賣而陳列」之犯罪態樣，雖主
    要係指行為人將侵害商標專用權之商品直接陳列於貨架上，
    然隨時代變遷及交易型態之改變，毋庸藉助實體銷售通路而
    透過網際網路進行商品交易，已成為資訊時代之重要趨勢。
    是當行為人將所欲販售之商品外型或其細微設計，藉由攝影
    呈現影像，並張貼於拍賣網站之網頁上，使不特定多數人皆
    可直接瀏覽觀看上開影像並挑選所需商品時，其所達成之效
    果與在貨架上陳設擺放商品無異，仍應屬商標法第82條所稱
    之「意圖販賣而陳列」行為，並受相同之法律規範。核被告
    所為，係犯商標法第82條明知為未得商標權人同意於同一商
    品使用相同之註冊商標之商品而意圖販賣而陳列罪。另警員
    係基於破獲犯罪之目的出資虛偽應買，與一般商品交易買賣
    雙方均具有對價交換之真意不符，自無從認為被告所為已達
    於同條「販賣」之行為階段，而不得以販賣罪名相繩，附此
    敘明。爰審酌依被告之智識程度，應知悉對商標權之尊重，
    竟意圖販賣而陳列仿冒商品，影響商標權人之合法權益，惟
    本件查獲仿冒商標商品數僅有1 件，相較於販賣仿冒商品為
    業者，其侵害法益非鉅，並考量被告犯後坦承犯行且表達悔
    意，態度良好，又被害人瑞士商香奈兒股份有限公司並未提
    出告訴，兼衡其年齡尚輕、正值求學階段、動機乃為出清個
    人物品以貼補家計，以及現與單親母親同住之生活狀況等一
    切情狀，量處如主文所示之刑，並諭知易服勞役之折算標準
    。末以，被告未曾因故意犯罪受有期徒刑以上刑之宣告，素
    行良好，此有臺灣高等法院被告前案紀綠表1 份在卷可稽，
    茲念其僅因一時失慮致誤罹刑章，經此偵、審程序當知所警
    惕，而無再犯之虞，是本院認前開所宣告之刑以暫不執行為
    適當，爰併予諭知緩刑2 年，以啟自新。另扣案之仿冒「
    CHANEL」商標圖樣之皮夾1 件，係被告犯商標法第82條之罪
    所陳列之商品，不問屬於其所有與否，均應依同法第83條之
    規定，宣告沒收之。
據上論斷，應依刑事訴訟法第273 條之1 第1 項、第299 條第1
項前段，商標法第82條、第83條，刑法第11條、第42條第3 項前
段、第74條第1 項第1 款，判決如主文。
本案經檢察官賴寶合到庭執行職務。
中    華    民    國    99    年    12    月    23    日
                  刑事第十二庭    法  官  王品惠
以上正本係照原本作成。
如不服本判決應於收受判決後10日內向本院提出上訴書狀，並應
敘述具體理由。其未敘述上訴理由者，應於上訴期間屆滿後20日
內向本院補提理由書(均須按他造當事人之人數附繕本)「切勿逕
送上級法院」。
中    華    民    國    99    年    12    月    23    日
                                  書記官  李文廣
附錄本判決論罪科刑所適用之法條全文：
商標法第82條
明知為前條商品而販賣、意圖販賣而陳列、輸出或輸入者，處1
年以下有期徒刑、拘役或科或併科新臺幣5 萬元以下罰金。
商標法第81條
未得商標權人或團體商標權人同意，有下列情形之一者，處3 年
以下有期徒刑、拘役或科或併科新臺幣20萬元以下罰金：
一、於同一商品或服務，使用相同之註冊商標或團體商標者。
二、於類似之商品或服務，使用相同之註冊商標或團體商標，有
    致相關消費者混淆誤認之虞者。
三、於同一或類似之商品或服務，使用近似於其註冊商標或團體
    商標之商標，有致相關消費者混淆誤認之虞者。
商標法第83條
犯前2 條之罪所製造、販賣、陳列、輸出或輸入之商品，或所提
供於服務使用之物品或文書，不問屬於犯人與否，沒收之。

司法院資訊處製作；財團法人民間司法改革基金會備份。
